【裁判字號】    99,司財管,36
【裁判日期】    990909
【裁判案由】    選任遺產管理人
【裁判全文】
臺灣彰化地方法院民事裁定            99年度司財管字第36號
聲  請  人  國泰世華商業銀行股份有限公司
法定代理人  甲○○
關  係  人  王士銘律師
上列聲請人聲請為被繼承人乙○○選任遺產管理人事件，本院裁
定如下：
    主  文
選任王士銘律師為被繼承人乙○○之遺產管理人。
准許對被繼承人乙○○之繼承人為公示催告。
被繼承人之繼承人，應自前項公示催告最後登載新聞紙之日起，
捌個月內承認繼承。上述期限屆滿而無繼承人承認繼承時，被繼
承人之遺產，於清償債權並交付遺贈物後，如有賸餘，即歸屬國
庫。
聲請人應於收受本裁定之日起柒日內，將本裁定登載於公報、新
聞紙或其他相類之傳播工具，並將登載證據檢送本院，逾期視為
撤回公示催告之聲請。
程序費用由被繼承人乙○○之遺產負擔。
    理  由
一、本件聲請意旨略以：聲請人係被繼承人乙○○（男，民國62
    年6月22日出生，身分證統一編號：Ｚ000000000號，生前籍
    設臺灣省彰化縣花壇鄉○○村○鄰○○街23巷12號）之債權
    人，被繼承人於民國97年8月22日死亡，其全體繼承人均已
    拋棄繼承而無遺產管理人，致聲請人之債權無法行使，為保
    障權益，爰依民法第1178條第2項向法院聲請選任遺產管理
    人等語。
二、按：繼承開始時，繼承人之有無不明者，而無親屬會議或親
    屬會議未於法院所定六個月以上期限內選定遺產管理人者，
    利害關係人或檢察官，得聲請法院選任遺產管理人，並由法
    院依前項規定為命繼承人於期限內承認繼承之公示催告，此
    觀民法第1177條、1178條規定可知。
三、次按：先順序繼承人均拋棄其繼承權時，由次順序之繼承人
    繼承；其次順序繼承人有無不明或第四順序之繼承人均拋棄
    其繼承權者，準用關於無人承認繼承之規定，民法第1176條
    第6項定有明文。
四、查：聲請人主張之事實，業據提出被繼承人乙○○之除戶戶
    籍謄本影本、本院99年3月4日彰院賢家勇97年度繼1122字第
    0990007393號函影本、96年度促字第22474號支付命令及確
    定證明書影本各一份為證，並經本院依職權調取本院97年度
    繼字第1122號拋棄繼承卷宗，經核無訛，堪信屬實，且與上
    開規定並無違誤，故聲請人選任遺產管理人之聲請應予准許
    。
五、次查：衡諸民法關於遺產管理人職務之規定，涉及法律相關
    專業知識，而律師不但具有法律相關專業知識，其行止亦受
    律師法之規範，是由其擔任被繼承人之遺產管理人，應稱妥
    適，茲王士銘律師（住址：臺灣省臺中縣大里市○○路345
    號，電話：00-00000000）同意擔任本件遺產管理人乙節，
    有彰化律師公會志願擔任遺產管理人名單、本院公務電話記
    錄各一份在卷可考，故選任王士銘律師為被繼承人之遺產管
    理人，處理關於被繼承人遺產之相關法律關係。
六、依非訟事件法第157條，爰裁定如主文。
七、如對本裁定抗告，須於裁定送達後10日之不變期間內，向本
    院提出抗告狀，並繳納抗告費新臺幣1,000元。
中    華    民    國    99    年    9     月    9     日
                  家事法庭      司法事務官  康景翔

司法院資訊處製作；財團法人民間司法改革基金會備份。
